ACORDAO-COMPLETO-2404914

ACÓRDÃO 10827/2020 ATA 34/2020 - PRIMEIRA CÂMARA

VISTOS, relatados e discutidos estes autos de recurso de reconsideração interposto por Antônio Diniz Braga Neto contra o Acórdão 12886/2018-TCU-Primeira Câmara; 
ACORDAM os Ministros do Tribunal de Contas da União, reunidos em sessão da Primeira Câmara, diante das razões expostas pelo relator e com fundamento nos artigos 32, inciso I, e 33 da Lei 8.443/1992, em: 
9.1. conhecer do recurso de reconsideração para, no mérito, dar-lhe provimento parcial;
9.2. tornar insubsistente o Acórdão 12886/2018-TCU-Primeira Câmara;
9.3. julgar irregulares as contas de Antônio Diniz Braga Neto, com fundamento nos artigos 1º, inciso I, 16, inciso III, alínea "a", 19, parágrafo único, e 23, inciso III, da Lei 8.443/1992, c/c com os artigos 1º, inciso I, 209, inciso I e § 4º, 210, § 2º, e 214, inciso III, do RI/TCU;
9.4. aplicar multa a Antônio Diniz Braga Neto, no valor de R$ 30.000,00 (trinta mil reais) , com fundamento no artigo 58, inciso I, da Lei 8.443/1992, c/c o artigo 268, inciso I, do RI/TCU, fixando-lhe o prazo de 15 dias, a partir da notificação, para que, nos termos do art. 214, inciso III, alínea "a", do RI/TCU, comprove, perante este Tribunal, o recolhimento ao Tesouro Nacional do valor atualizado monetariamente desde a data deste acórdão até a data do efetivo recolhimento, se for pago após o vencimento, na forma da legislação em vigor;
9.5. autorizar, desde logo, a cobrança judicial da dívida, nos termos do artigo 28, inciso II, da Lei 8.443/1992, c/c o artigo 219, inciso II, do RI/TCU, caso não atendida a notificação;
9.6. encaminhar cópia desta deliberação ao recorrente, ao Fundo Nacional de Desenvolvimento da Educação (FNDE) e ao Procurador-Chefe da Procuradoria da República no Maranhão, nos termos do artigo 16, § 3º, da Lei 8.443/1992, c/c o artigo 209, § 7º, do RI/TCU, para adoção das medidas que entender cabíveis.

Recurso de reconsideração em Tomada de contas especial.

Primeira Câmara

Prefeitura de Bequimão - MA.

3. Interessados/Responsáveis/Recorrentes:
3.1. Interessado: Fundo Nacional de Desenvolvimento da Educação (00.378.257/0001-81)
3.2. Responsável: Antonio Diniz Braga Neto (XXX.925.233-XX)
3.3. Recorrente: Antonio Diniz Braga Neto (XXX.925.233-XX).

13.1. Ministros presentes: Benjamin Zymler (na Presidência), Walton Alencar Rodrigues (Relator) e Vital do Rêgo.
13.2. Ministros-Substitutos presentes: Augusto Sherman Cavalcanti e Weder de Oliveira.

TRF-1

Antônio Diniz Braga Neto

WALTON ALENCAR RODRIGUES

Ministro-Substituto Augusto Sherman Cavalcanti.

Transcrevo instrução elaborada por auditor da Secretaria de Recursos:
INTRODUÇÃO
1.	Trata-se de recurso de reconsideração interposto por Antônio Diniz Braga Neto (peças 37 e 39) , contra o Acórdão 12886/2018-TCU-Primeira Câmara, relator Augusto Sherman Cavalcanti (peça 24) .
HISTÓRICO
2.	Cuidam os autos de tomada de contas especial instaurada pelo Fundo Nacional de Desenvolvimento da Educação - FNDE contra Antônio Diniz Braga Neto, Prefeito do Município de Bequimão/MA, no período de 2009 a 2012, em razão da omissão no dever de prestar contas dos recursos repassados ao referido município, na modalidade fundo a fundo, à conta do Programa Dinheiro Direto na Escola - PDDE, no exercício de 2012.
3.	Para a execução do PDDE/2012, o FNDE repassou ao Município de Bequimão/MA a importância de R$ 290.253,10, conforme as seguintes ordens bancárias (peça 3, p. 1 e 73) :
	ORDEM BANCÁRIA
	VALOR (R$) 
	DATA

	2012OB549773
	70.269,80
	10/10/2012

	2012OB549784
	19.072,40
	10/10/2012

	2012OB550015
	7.151,80
	11/10/2012

	2012OB550022
	26.659,10
	11/10/2012

	2012OB551655
	88.800,00
	19/10/2012

	2012OB553061
	50.000,00
	25/10/2012

	2012OB560078
	28.300,00
	20/12/2012

4.	Dá-se continuidade à instrução iniciada às peças 52 e 53 (q. v.) , após a realização de diligência junto ao FNDE, que teve por fim a obtenção de cópia de nota técnica ou parecer conclusivo acerca da prestação de contas do prefeito do Município de Bequimão/MA referente ao Programa Dinheiro Direto na Escola - PDDE/2012, recebida por aquela autarquia em 25/9/2018, conforme noticiado a esta Corte pelo Ofício 35179/2018/Dimoc/Cotce/Cgapc/Difin-FNDE, de 14/12/2018 (peça 27, p. 1-2) .
5.	Procede-se, a seguir, ao exame do recurso de reconsideração interposto pelo responsável.
EXAME técnico
6.	A regularidade da aplicação dos recursos do PDDE/2012 pelo Município de Bequimão/MA.
6.1.	Alegações (peças 37 e 39) :
6.2.	A omissão na prestação de contas do PDDE/2012 não se deu por responsabilidade do recorrente. Como o Sistema de Gestão de Prestação de Contas - SIGPC só foi liberado em 8/1/2013, o recorrente não pôde prestar contas, pois não detinha mais senhas válidas para utilizá-lo, visto que o novo prefeito municipal já tinha assumido o cargo.
6.3.	Todos os documentos contábeis pertinentes ao exercício de 2012 foram deixados na prefeitura e podem ser acessados por qualquer cidadão na Internet.[footnoteRef:2] [2:  http://www.tce.ma.gov.br/conhecendo_municipio/prestacao/contas/2101905.] 
6.4.	O recorrente procurou por diversas vezes o prefeito que o sucedeu e sua equipe, para que fossem prestadas as contas de todos os programas da Educação, mas não obteve resposta. Também oficiou ao FNDE, para relatar a impossibilidade de efetuar a prestação de contas. Embora tenha recebido resposta (peça 37, p. 8-9) , não houve pronunciamento sobre a responsabilidade do prefeito em exercício.
6.5.	Por fim, em 2018, o recorrente recebeu do FNDE as senhas que lhe permitiram realizar a prestação de contas.
6.6.	Mais que um dever, a prestação de contas é um direito que foi negado ao recorrente.
6.7.	Análise:
6.8.	Identificam-se neste processo duas espécies de responsabilidade, com titularidade distinta. A de comprovar a boa e regular aplicação dos recursos transferidos em 2012, que assiste ao prefeito antecessor, ora recorrente, e a de apresentar a prestação de contas ao órgão concedente, que assiste ao seu sucessor, visto que o prazo para tanto se estendeu até os primeiros meses do seu mandato.
6.9.	Portanto, as alegações do recorrente são equivocadas, porque não lhe cabia o ato formal de apresentação da prestação de contas, mas sim a comprovação da boa e regular aplicação dos recursos em questão. O responsável pela apresentação da prestação de contas era o prefeito sucessor. Porém, como visto na instrução da peça 52, a responsabilidade do sucessor foi excluída, desde a fase interna da TCE, por ter adotado as medidas legais de resguardo ao erário, o que está em consonância com a jurisprudência desta Corte.
6.10.	Resta averiguar, por conseguinte, se o recorrente logrou comprovar a regularidade na aplicação dos recursos do PDDE/2012 repassados ao Município de Bequimão/MA, por meio da prestação de contas apresentada em 2018.
6.11.	Por esse motivo, conforme proposto na instrução anterior desta unidade, realizou-se diligência ao FNDE para obtenção de cópias e informações sobre essa prestação de contas. A resposta se encontra às peças 57 a 60.
6.12.	Em suma, o FNDE observou que (peça 57, p. 2-4, e peça 59, p. 4-6) :
5.2. A Resolução CD/FNDE/nº 2, de 18 de janeiro de 2012, que no art. 2º indica que a entrega das prestações de contas ocorrerá com a inserção, no SiGPC, das informações previstas nas respectivas resoluções que instituíram os repasses, as quais deverão ser suficientes para:
I - elaboração do relatório do cumprimento do objeto e dos benefícios alcançados, declarando a realização dos objetivos a que se propunha;
II - elaboração da relação de bens ou serviços;
III - elaboração da relação de despesas e pagamentos, com a indicação do respectivo credor;
IV - conciliação bancária;
V - outras demonstrações da execução dos recursos; e
VI - anexação, quando for o caso, de cópias de documentos digitalizados/escaneados, como por exemplo:
a) extrato bancário;
b) fotos;
c) Guia de Recolhimento da União;
d) termo de aceitação definitiva da obra;
e) despacho adjudicatório e homologação das licitações realizadas ou justificativa para sua
dispensa ou inexigibilidade;
f) faturas;
g) recibos;
h) notas fiscais; ou
i) qualquer outro documento comprobatório da aplicação dos recursos
5.3. No caso ora em análise, a Entidade, considerando-se a resposta intempestiva, atendeu aos requisitos estabelecidos na Resolução CD/FNDE nº 17, de 19 de abril de 2011 e na Resolução CD/FNDE/nº 2, de 18 de janeiro de 2012.
5.4. Ao examinar o Demonstrativo da Receita e da Despesa:
A despesa total declarada na prestação de contas analisada, de R$ 15.700,75, destoa dos débitos ocorridos na conta do programa, de R$ 15.724,75, segundo apuração no extrato bancário da conta específica do programa (Banco do Brasil, agência 1777-9, conta corrente 10331-4) .
5.5. Observando os Extratos Bancários constatou-se as seguintes ocorrências:
a) Os recursos transferidos no exercício de 2011 não foram aplicados no mercado financeiro, contrariando o disposto no art. 13, da Resolução CD/FNDE nº 17, de 19 de abril de 2011.
b) houve o pagamento de tarifas bancárias [no total de R$ 24,00] na conta específica do programa (Banco do Brasil, agência 1777-9, conta corrente 10331-4) , contrariando o disposto no art. 3º da R. [Resolução CD FNDE 17/2011].
 (...) 
5.7. Cumpre informar, ainda, que (...) a Coordenação do Dinheiro Direto na Escola - CODDE emitiu o PARECER Nº 40/2020/CODDE/CGAME/DIRAE, SEI nº 1695664, manifestando-se pelo atingimento com ressalva do objeto e objetivo do programa por parte da Entidade Executora EEx (...) .
 (...) 
5.8. Tendo em vista o disposto na regra de análise nº 5 da Portaria nº 548, de 10 de setembro de 2018, que dispensa o recolhimento de débitos de até R$ 100,00 (cem reais) , o débito remanescente, apurado neste parecer, será desconsiderado, cabendo o registro de ressalva nesta prestação de contas.
5.9. Em relação à ocorrência apontada no subitem 5.5, alínea "a", vale considerar que, apesar de não ter havido aplicação dos recursos no mercado financeiro, o débito correspondente será dispensado, de acordo com a regra de análise nº 4 da Portaria FNDE nº 542, de 10 de dezembro de 2018, tendo em vista que, PARECER Nº 40/2020/CODDE/CGAME/DIRAE, não há indícios de que o objeto da transferência não tenha sido atingido.
6.13.	As informações acima podem ser confirmadas mediante consulta à transcrição do extrato bancário da conta específica do programa anexada às informações (peça 58, p. 5) .
6.14.	Mediante consulta aos demonstrativos de execução financeira (peça 58, p. 2 e 4) , verifica-se que os recursos examinados tiveram os seguintes destinos:
	Entidade Executora (Município) 

	15.700,75
	Despesa

	24,00
	Tarifas bancárias

	53,90
	Saldo a reprogramar para o exercício seguinte

	-40,95
	Saldo reprogramado do exercício anterior

	15.737,70
	Subtotal

	Unidades Executoras Próprias (escolas municipais) 

	187.082,53
	Despesas

	189.757,58
	Saldo a reprogramar para o exercício seguinte

	-102.324,71
	Saldo reprogramado do exercício anterior

	274.515,40
	Subtotal

	290.253,10
	Total

6.15.	As associações de pais e mestres das escolas municipais cujas prestações de contas foram consolidadas pela prefeitura municipal estão listadas à peça 58, p. 11-12.
6.16.	De acordo com o art. 20 e incisos da Resolução CD/FNDE 7/2012, vigente à época dos fatos, a prestação de contas dos recursos recebidos por intermédio do PDDE deveria ser encaminhada pelas unidades executoras próprias (escolas) à entidade executora (prefeitura) até 31/12 do exercício em que ocorreu a efetivação do crédito na conta corrente específica das UEx. As entidades executoras deveriam, então, repassar as informações consolidadas desse exercício ao FNDE até 28/2 do exercício subsequente.
6.17.	A prestação de contas do recorrente comprova o atendimento a essa prescrição normativa, ainda que intempestivamente.
6.18.	Verifica-se, outrossim, que a prestação de contas esclarece a destinação da totalidade dos recursos cuja aplicação é questionada na presente TCE, no valor de R$ 290.253,10.
6.19.	A Resolução CD/FNDE 7/2012 dispõe ainda que:
Art. 20. (...) 
§ 3º As prestações de contas das EM e EEx, referidas, respectivamente, nos incisos II e III do caput deste artigo, serão realizadas mediante a inserção, por seus respectivos titulares, de dados relativos à execução do programa, no Sistema de Gestão de Prestação de Contas (SIGPC) , nos termos estabelecidos pela Resolução nº 2, de 18 de janeiro de 2012, disponível no sítio www.fnde.gov.br.
6.20.	Ora, como visto, a Resolução CD/FNDE 2/2012 exige que sejam anexados à prestação de contas de recursos repassados pelo FNDE "f. faturas; g. recibos; h. notas fiscais; ou i. qualquer outro documento comprobatório da aplicação dos recursos". No entanto, quanto à despesa efetuada pela entidade executora (prefeitura) , no valor de R$ 15.700,75, encontra-se na prestação de contas apenas a informação de que foi paga à empresa M. Roxo Neto Comércio Eireli, por meio da Nota Fiscal Eletrônica 93, emitida em 19/10/2012 (peça 58, p. 6) . Mas não foi anexada a cópia dessa nota fiscal.
6.21.	Também não é possível encontrar essa nota mediante consulta ao exercício de 2012 no endereço eletrônico da Internet indicado pelo recorrente (sítio do TCE/MA) , pois são apresentadas apenas prestações de contas do Fundeb, do Fundo Municipal de Saúde e do Fundo Municipal de Assistência Social.
6.22.	No entanto, como referido acima, a prestação de contas do valor aplicado pelas unidades executoras (escolas) , que abrange a maior parte dos repasses, foi aprovada pelo FNDE, de acordo com a legislação aplicável. E o valor da referida despesa da entidade executora (prefeitura) é bastante inferior ao limite mínimo previsto no art. 6º, inc. I, da IN TCU 71, de 28/11/2012, para a instauração de TCE que era, à época do término da vigência do prazo para prestação de contas, de R$ 75.000,00 e foi elevado, pela IN TCU 76/2016, para R$ 100.000,00. À vista disso, entende-se razoável dar crédito à avaliação do FNDE, que considerou essa despesa comprovada, sem a necessidade de demandar àquela autarquia cópia do referido documento.
CONCLUSÃO
7.	Das análises anteriores, conclui-se que a apresentação de prestação de contas pelo recorrente, ainda que intempestiva, logrou comprovar a boa e regular aplicação dos recursos repassados pelo FNDE ao Município de Bequimão/MA, na modalidade fundo a fundo, à conta do Programa Dinheiro Direto na Escola - PDDE, no exercício de 2012, de acordo com as prescrições da Resolução CD/FNDE 7/2012.
8.	Ressalta-se que não cabe a aplicação de nenhuma sanção ao recorrente devido à apresentação intempestiva da prestação de contas, tendo em vista que essa providência cabia a seu sucessor no cargo de prefeito daquele município, cuja responsabilidade, por sua vez, foi excluída por ter adotado as medidas legais de resguardo ao erário.
9.	Com base nessas conclusões, propõe-se o conhecimento do recurso interposto para que lhe seja dado provimento.
PROPOSTA DE ENCAMINHAMENTO
10.	Ante o exposto, submete-se à consideração superior a presente análise do recurso de reconsideração interposto por Antônio Diniz Braga Neto contra o Acórdão 12886/2018-TCU-Primeira Câmara, propondo-se, com fundamento no art. 32, inciso I, e 33, da Lei 8.443/1992 c/c o art. 285, caput e § 1º, do RI/TCU:
a)	conhecer do recurso e, no mérito, dar-lhe provimento para considerar insubsistente o acórdão recorrido;
b)	dar conhecimento ao recorrente e aos demais interessados da decisão que vier a ser prolatada.
Ao endossar a proposta da instrução, o titular da Unidade Técnica, secundado pelo Ministério Público, emitiu o seguinte parecer:
Proponho, apenas, ajuste redacional na proposta de encaminhamento, que passa a ser de, com fundamento no art. 32, inciso I, e 33, da Lei 8.443/1992 c/c o art. 285, caput e § 1º, do RI/TCU, conhecer do recurso e, no mérito, dar-lhe provimento de modo a:
a) julgar regulares com ressalva as contas de Antônio Diniz Braga Neto (CPF XXX.925.233-XX) , com fundamento nos arts. 1º, inciso I, 16, inciso II, 18 e 23 da Lei 8.443/1992, dando-lhe quitação;
b) tornar sem efeito o débito e a multa objetos dos itens 9.1 e 9.2 do Acórdão 12886/2018-TCU-Primeira Câmara, relatado pelo Ministro Augusto Sherman Cavalcanti;
c)  dar conhecimento ao recorrente, ao Procurador-Chefe da Procuradoria da República no Maranhão e aos demais interessados da decisão que vier a ser prolatada.

Sâmara Santos Noleto (12.996/OAB-MA); Joaquim Adriano de Carvalho Adler Freitas (10.004/OAB-MA).

Procuradora-Geral Cristina Machado da Costa e Silva.

TOMADA DE CONTAS ESPECIAL. PROGRAMA DINHEIRO DIRETO NA ESCOLA. OMISSÃO NO DEVER DE PRESTAR CONTAS. CONTAS IRREGULARES. DÉBITO E MULTA. RECURSO DE RECONSIDERAÇÃO. CONHECIMENTO. PRESTAÇÃO DE CONTAS INTEMPESTIVA APROVADA PELO CONCEDENTE. AUSÊNCIA DE JUSTIFICATIVA PARA A OMISSÃO NO DEVER DE PRESTAR CONTAS. PROVIMENTO PARCIAL. REFORMA DA DELIBERAÇÃO RECORRIDA. MANUTENÇÃO DA IRREGULARIDADE DAS CONTAS SEM DÉBITO. REDUÇÃO DA GRADAÇÃO DA PENA E ALTERAÇÃO DO FUNDAMENTO LEGAL DA SANÇÃO PECUNIÁRIA. CIÊNCIA.

TOMADA DE CONTAS ESPECIAL (TCE)

Secretaria de Recursos (Serur); Secretaria de Controle Externo de Tomada de Contas Especial (SecexTCE).

Cuidam os autos de recurso de reconsideração interposto por Antonio Diniz Braga Neto contra o Acórdão 12886/2018-TCU-Primeira Câmara, relator o E. Ministro-Substituto Augusto Sherman Cavalcanti, o qual julgou irregulares as contas do recorrente, condenou-o ao ressarcimento de dano e ao pagamento de multa em razão de omissão no dever de prestar contas e não-comprovação do regular emprego dos recursos federais transferidos pelo Fundo Nacional de Desenvolvimento da Educação (FNDE) ao Município de Bequimão/MA, em 2012, por força do Programa Dinheiro Direito na Escola (PDDE/2012) .
Em síntese, o apelante sustenta não ter havido omissão deliberada na prestação de contas dos recursos, haja vista a impossibilidade de acessar o Sistema de Gestão de Prestação de Contas (SIGPC) do FNDE, disponível apenas ao prefeito sucessor em cujo mandato expirou o prazo de prestação de contas, ocorrido em 30/4/2013.
Afirma ter deixado todos os documentos referentes à execução do PDDE/2012 na prefeitura e envidado, sem sucesso, as medidas necessárias a adimplir a obrigação legal junto ao prefeito sucessor e ao FNDE.
Alega, por fim, ter enviado ao FNDE a prestação de contas em 2018, após a entidade concedente ter-lhe disponibilizado senha de acesso ao SIGPC.
A Secretaria de Recursos e o Ministério Público junto ao TCU, após a realização diligência ao FNDE a fim de avaliar a prestação de contas intempestiva do responsável, propõem conhecer do recurso de reconsideração para, no mérito, dar-lhe provimento, reformar a deliberação recorrida e julgar regulares com ressalva as contas de Antonio Diniz Braga Neto, expedindo-lhe quitação.
Feita essa apresentação, decido.
Conheço do recurso de reconsideração, preenchidos os requisitos de admissibilidade estabelecidos nos artigos 32, inciso I, e 33, da Lei 8.443/1992.
Quanto ao mérito, divirjo parcialmente dos pareceres da Unidade Técnica e do Ministério Público pelas razões que passo a expor.
Nenhum reparo a fazer em relação à consecução dos objetivos do Programa Dinheiro Direito na Escola em 2012, pelo que deve ser afastada a condenação do responsável ao ressarcimento de dano ao Erário e a multa proporcional ao débito.
 Conforme atestam as notas técnicas emitidas pelos setores competentes do FNDE, em resposta à diligência do TCU, análise da documentação de despesa e extrato bancário (peças 57 a 60) , à luz da Resolução CD/FNDE 2, de 18 de janeiro de 2012, evidenciam a realização finalística do programa e a aderência legal e financeira na aplicação dos recursos federais, ressalvando-se, porém, além da intempestividade da prestação de contas, pequenas impropriedades decorrentes de pagamento de tarifas bancárias, no total de R$ 24,00, e diminuta discrepância em uma das notas fiscais.
Por outro lado, verifico que o recorrente somente se desincumbiu do dever republicano em 25/9/2018 (peça 39, pág. 7) , sem, no entanto, haver aduzido razões suficientes e robustas a elidir a inércia em adimplir o mister constitucional.
Relembro que a prestação de contas pode ser feita a qualquer tempo antes do vencimento, sem necessidade de aguardar o vencimento do prazo, para apresentá-la. A propósito, os prefeitos deveriam obviamente saber que a ausência de prestação de contas, ou a delegação para o sucessor, sobretudo nos casos de partidos adversários, é causa certa de problemas. Também, a prestação pode ser feita, ainda que parcial, somente dos recursos aplicados, o que elidiria a responsabilidade do prefeito.
Friso que o responsável Antonio Diniz Braga Neto, prefeito de Bequimão/MA durante período de 2009 a 2012, também havia sido citado a apresentar defesa acerca da omissão no dever de prestar contas do PDDE/2012 (peça 7) , muito embora o prazo da prestação de contas tenha expirado em 30/4/2013, no mandado do prefeito sucessor, Antônio José Martins.
Tal chamamento deveu-se ao fato de o alcaide sucessor ter adotado as medidas legais de resguardo ao Erário, no sentido de representar contra o responsável em razão de omissão junto ao Ministério Público Federal, justamente em vista de impossibilidade de acesso aos documentos deixados pelo antecessor (peça 3, págs. 61 a 67) .
Contra essa arguição, sustenta o apelante haver realizado informalmente contatos com o prefeito sucessor a fim de realizar o envio da prestação de contas via SIGPC, cujo acesso ao sistema somente estava disponível a esse último gestor, o qual teria permanecido silente. Todavia, o responsável não faz prova do alegado mediante requisição formal ao novo edil sobre a necessidade inadiável do envio da prestação de contas do PDDE/2012, muito menos adotou qualquer medida judicial com vistas a obrigá-lo a cumprir o dever legal.
Tampouco é demonstrada a alegação impossibilidade de acesso do recorrente ao sistema de prestação de contas do FNDE para envio da documentação de despesa após o término do mandato municipal. A esse respeito, não se revela autêntica a suposta comunicação do FNDE sobre a disponibilidade de acesso SIGPC estar restrita ao prefeito sucessor (peça 37, págs. 8 a 9) , a qual não foi acompanhada da prévia requisição do ex-prefeito sobre o obstáculo técnico ao envio da prestação de contas.
Muito embora, tenha sido afasta a imputação de dano, permanece injustificada a omissão no dever de prestar contas dos recursos do PDDE/2012.
Por essa razão, dou provimento parcial ao recurso de reconsideração a fim de tornar insubsistente a decisão recorrida e julgar as contas do responsável irregulares, sem débito, com redução da gradação pena e alteração do fundamento legal da multa, com fundamento nos artigos 16, inciso III, alínea "a", 19, parágrafo único, 58, inciso I, da Lei 8443/1992. 
Ante o exposto, voto por que o Tribunal acolha a minuta de acórdão que ora submeto à apreciação do colegiado.
TCU, Sala das Sessões Ministro Luciano Brandão Alves de Souza, em 29 de setembro de 2020.
WALTON ALENCAR RODRIGUES 
Relator